Images des répertoires du notaire Louis Le Camus pour l'étude XIV
Archives nationales de France
Images des répertoires du notaire Louis Le Camus pour l'étude XIV
28 mai 1605 - 30 novembre 1634
MC/RE/XIV/1 - MC/RE/XIV/2
Etude XIV; Le camus, Louis
2 registres
Archives nationales de France
Minutes et répertoires: la loi 2008-696 du 15 juillet 2008 relative aux archives a fixé à 75 ans à compter de la date de l'acte, ou à 25 ans à compter de la date du décès de l'intéressé si ce délai est plus bref, le délai de communication des minutes et répertoires des notaires; ce délai est porté à 100 ans à compter de la date de l'acte si le document se rapporte à un mineur (code du Patrimoine, articles L213-2, 4e d et 5e).
Autres documents de l'étude (dossiers de clients, comptabilité...): s'agissant d'archives privées, ces documents sont communicables selon les modalités fixées par le déposant ou le donateur.
Certains documents ne sont pas accessibles sous leur forme originale en raison de leur mauvais état de conservation.
Registres entrés aux Archives nationales en octobre 1929.
Images des répertoires de l’étude XIV
Archives de l'étude XIV
répertoire d'officier public ministériel
- Répertoire chronologique pour la période du 28 mai 1605 au 31 décembre 1624, 28 mai 1605 - 31 décembre 1624; MC/RE/XIV/1; Un registre de 193 feuillets de papier manuscrits, hauteur 31 x largeur 20 cm, foliotés par le notaire. Le registre est en bon état. Il a été restauré. Une page blanche au feuillet 193. Suite à une erreur de restauration, la page de titre du répertoire se trouve entre le f°16 et le f°17.
  Registre folioté en 2003 (foliotation non visible à l'écran)
  Le répertoire contient, sur 3 colonnes non encadrées, les informations suivantes: 1. nature de l'acte; 2. noms et prénoms des parties; 3. date du jour, puis à partir de 1610, numéro des folios des minutes sur registres.
  répertoire
  - Liste chronologique des actes pour la période du 28 mai au 31 octobre 1605, 28 mai - 31 octobre 1605; 1 r°; 1 page
  - Liste chronologique des actes pour la période du 3 février au 30 décembre 1606, 3 février - 30 décembre 1606; 1 v°-9 r°; 9 feuillets
  - Liste chronologique des actes pour la période du 7 janvier au 31 décembre 1607, 7 janvier - 31 décembre 1607; 9 r°-25 v°; 17 feuillets
  - Liste chronologique des actes pour la période du 7 janvier au 31 décembre 1608, 7 janvier - 31 décembre 1608; 25 v°-36 r°; 12 feuillets
  - Liste chronologique des actes pour la période du 1er janvier au 31 décembre 1609, 1er janvier - 31 décembre 1609; 36 v°-46 v°; 11 feuillets
  - Liste chronologique des actes pour la période du 1er janvier au 31 décembre 1610, 1er janvier - 31 décembre 1610; 46 v°-58 r°; 13 feuillets
  - Liste chronologique des actes pour la période du 1er janvier au 31 décembre 1611, 1er janvier - 31 décembre 1611; 58 r°-71 r°; 14 feuillets
  - Liste chronologique des actes pour la période du 1er janvier au 31 décembre 1612, 1er janvier - 31 décembre 1612; 71 r°-81 r°; 11 feuillets
  - Liste chronologique des actes pour la période du 1er janvier au 31 décembre 1613, 1er janvier - 31 décembre 1613; 81 v°-89 v°; 9 feuillets
  - Liste chronologique des actes pour la période du 1er janvier au 31 décembre 1614, 1er janvier - 31 décembre 1614; 89 v°-99 r°; 13 feuillets
  - Liste chronologique des actes pour la période du 1er janvier au 31 décembre 1615, 1er janvier - 31 décembre 1615; 99 v°-112 r°; 14 feuillets
  - LListe chronologique des actes pour la période du 1er janvier au 31 décembre 1616, 1er janvier - 31 décembre 1616; 112 v°-122 v°; 11 feuillets
  - Liste chronologique des actes pour la période du 1er janvier au 31 décembre 1617, 1er janvier - 31 décembre 1617; 122 v°-130 r°; 9 feuillets
  - Liste chronologique des actes pour la période du 1er janvier au 30 novembre 1618, 1er janvier - 30 novembre 1618; 130 r°-139 r°; 10 feuillets
  - Liste chronologique des actes pour la période du 1er janvier au 31 décembre 1619, 1er janvier - 31 décembre 1619; 139 r°-146 v°; 8 feuillets
  - Liste chronologique des actes pour la période du 1er janvier au 31 décembre 1620, 1er janvier - 31 décembre 1620; 146 v°-153 v°; 8 feuillets
  - Liste chronologique des actes pour la période du 1er janvier au 31 décembre 1621, 1er janvier - 31 décembre 1621; 154 r°-161 v°; 8 feuillets
  - Liste chronologique des actes pour la période du 1er janvier au 31 décembre 1622, 1er janvier - 31 décembre 1622; 161 v°-168 v°; 8 feuillets
  - Liste chronologique des actes pour la période du 1er janvier au 31 décembre 1623, 1er janvier - 31 décembre 1623; 169 r°-181 v°; 13 feuillets
  - Liste chronologique des actes pour la période du 1er janvier au 31 décembre 1624, 1er janvier - 31 décembre 1624; 182 r°-192 v°; 11 feuillets
- Répertoire chronologique pour la période du 4 janvier 1608 au 30 novembre 1634, 4 janvier 1608 - 30 novembre 1634; MC/RE/XIV/2; Un registre de 169 feuillets de papier manuscrits, hauteur 34 x largeur 21 cm, foliotés par le notaire. Le registre est en bon état. Il a été restauré et relié. Le feuillet 58 est déchiré au milieu et le 169 est blanc.
  Le répertoire contient, sur 3 colonnes non encadrées, les informations suivantes: 1. la nature de l'acte; 2. noms et prénoms des parties; 3. date du jour.
  Les actes inscrits dans ce répertoire pour la période de 1608 à 1624 sont différents de ceux qui sont inscrits dans le répertoire MC/RE/XVI/1 aux mêmes dates.
  - Liste chronologique des actes pour la période du 4 janvier au 30 décembre 1608, 4 janvier - 30 décembre 1608; 1 r°-9 v°; 9 feuillets
  - Liste chronologique des actes pour la période du 6 janvier au 31 décembre 1609, 6 janvier - 31 décembre 1609; 10 r°-19 v°; 10 feuillets
  - Liste chronologique des actes pour la période du 4 janvier au 30 décembre 1610, 4 janvier - 30 décembre 1610; 20 r°-25 v°; 6 feuillets
  - Liste chronologique des actes pour la période du 6 janvier au 31 décembre 1611, 6 janvier - 31 décembre 1611; 26 r°-34 r°; 9 feuillets
  - Liste chronologique des actes pour la période du 2 janvier au 30 décembre 1612, 2 janvier - 30 décembre 1612; 34 r°-42 v°; 9 feuillets
  - Liste chronologique des actes pour la période du 8 janvier au 31 décembre 1613, 8 janvier - 31 décembre 1613; 43 r°-49 v°; 7 feuillets
  - Liste chronologique des actes pour la période du 1er janvier au 29 décembre 1614, 1er janvier - 29 décembre 1614; 50 r°-56 r°; 7 feuillets
  - Liste chronologique des actes pour la période du 5 janvier au 31 décembre 1615, 5 janvier - 31 décembre 1615; 56 r°-62 r°; 7 feuillets
  - Liste chronologique des actes pour la période du 2 janvier au 30 décembre 1616, 2 janvier - 30 décembre 1616; 62 r°-68 r°; 7 feuillets
  - Liste chronologique des actes pour la période du 1er janvier au 30 décembre 1617, 1er janvier - 30 décembre 1617; 68 r°-75 v°; 8 feuillets
  - Liste chronologique des actes pour la période du 4 janvier au 30 décembre 1618, 4 janvier - 30 décembre 1618; 76 r°-85 v°; 10 feuillets
  - Liste chronologique des actes pour la période du 1er janvier au 30 décembre 1619, 1er janvier - 30 décembre 1619; 85 v°-93 v°; 9 feuillets
  - Liste chronologique des actes pour la période du 4 janvier au 29 décembre 1620, 4 janvier - 29 décembre 1620; 94 r°-101 v°; 8 feuillets
  - Liste chronologique des actes pour la période du 7 janvier au 31 décembre 1621, 7 janvier - 31 décembre 1621; 101 v°-107 r°; 7 feuillets
  - Liste chronologique des actes pour la période du 6 janvier au 31 décembre 1622, 6 janvier - 31 décembre 1622; 107 v°-112 r°; 6 feuillets
  - Liste chronologique des actes pour la période du 7 janvier au 29 décembre 1623, 7 janvier - 29 décembre 1623; 112 r°-117 r°; 6 feuillets
  - Liste chronologique des actes pour la période du 7 janvier au 31 décembre 1624, 7 janvier - 31 décembre 1624; 117 r°-122 v°; 6 feuillets
  - Liste chronologique des actes pour la période du 2 janvier au 30 novembre 1625, 2 janvier - 30 novembre 1625; 123 r°-130 v°; 8 feuillets
  - Liste chronologique des actes pour la période du 6 octobre au 30 décembre 1626, 6 octobre - 30 décembre 1626; 130 v°-132 r°; 3 feuillets
  - Liste chronologique des actes pour la période du 4 janvier au 28 décembre 1627, 4 janvier - 28 décembre 1627; 132 r°-139 r°; 8 feuillets
  - Liste chronologique des actes pour la période du 3 janvier au 31 décembre 1628, 3 janvier - 31 décembre 1628; 139 v°-146 v°; 8 feuillets
  - Liste chronologique des actes pour la période du 2 janvier au 31 décembre 1629, 2 janvier - 31 décembre 1629; 147 r°-150 r°; 4 feuillets
  - Liste chronologique des actes pour la période du 8 janvier au 31 décembre 1630, 8 janvier - 31 décembre 1630; 150 r°-156 r°; 7 feuillets
  - Liste chronologique des actes pour la période du 3 janvier au 30 décembre 1631, 3 janvier - 30 décembre 1631; 156 r°-161 r°; 6 feuillets
  - Liste chronologique des actes pour la période du 13 janvier au 31 décembre 1632, 13 janvier - 31 décembre 1632; 161 r°-163 r°; 3 feuillets
  - Liste chronologique des actes pour la période du 6 janvier au 7 octobre 1633, 6 janvier - 7 octobre 1633; 163 r°-164 r°; 2 feuillets
  - Liste chronologique des actes pour la période du 5 janvier au 30 novembre 1634, 5 janvier - 30 novembre 1634; 164 r°-168 v°; 5 feuillets